臺灣雲林地方法院民事判決　　　　　　　95年度重訴字第16號
原　　　告　辰○○
　　　　　　　　　　　4弄2之.
　　　　　　卯○○
　　　　　　丑○○
　　　　　　寅　○
　　　　　　癸○○
　　　　　　乙○○○
　　　　　　辛○○
　　　　　　壬○○
　　　　　　戊○○
　　　　　　子○○
　　　　　　　　　　　號
　　　　　　己○○
　　　　　　甲　○
　　　　　　丙　○
共　　　同
訴訟代理人　黃國鐘律師
　　　　　　庚○○
被　　　告　行政院農業委員會農糧署中區分署
法定代理人　丁○○
訴訟代理人　林重仁律師
上列當事人間請求債務人異議之訴事件，經本院於中華民國96年
01月09日言詞辯論終結，判決如下：
    主    文
原告之訴駁回。
訴訟費用由原告負擔。
    事實及理由
壹、程序方面：
    被告之原法定代理人為李榮雲，嗣已變更為丁○○，有行政
    院農業委員會農糧署中區分署95年12月18日農糧中人字第09
    50700152號函文影本1 份（見本院卷第147 頁至第148 頁）
    為證，其聲明承受訴訟，核無不合，先予敘明。
貳、實體方面：
一、兩造之聲明：
  (一)原告方面：
    1.請求確認被告於原告辰○○如附表所示土地設定抵押權其
      所從屬之債權不存在。
      鈞院94年度民執丙字第6488號執行事件，就原告辰○○部
      份之強制執行程序應予撤銷。
    2.請求確認被告於原告卯○○如附表所示土地設定抵押權其
      所從屬之債權不存在。
      鈞院94年度民執丙字第6488號執行事件，就原告卯○○部
      份之強制執行程序應予撤銷。
    3.請求確認被告於原告丑○○如附表所示土地設定抵押權其
      所從屬之債權不存在。
      鈞院94年度民執丙字第6488號執行事件，就原告丑○○部
      份之強制執行程序應予撤銷。
    4.請求確認被告於原告寅○如附表所示土地設定抵押權其所
      從屬之債權不存在。
      鈞院94年度民執丙字第6488號執行事件，就原告寅○部份
      之強制執行程序應予撤銷。
    5.請求確認被告於原告癸○○如附表所示土地設定抵押權其
      所從屬之債權不存在。
      鈞院94年度民執丙字第6488號執行事件，就原告癸○○部
      份之強制執行程序應予撤銷。
    6.請求確認被告於原告乙○○○如附表所示土地設定抵押權
      其所從屬之債權不存在。
      鈞院94年度民執丙字第6488號執行事件，就原告乙○○○
      部份之強制執行程序應予撤銷。
    7.請求確認被告於原告辛○○如附表所示土地設定抵押權其
      所從屬之債權不存在。
      鈞院94年度民執丙字第6488號執行事件，就原告辛○○部
      份之強制執行程序應予撤銷。
    8.請求確認被告於原告壬○○如附表所示土地設定抵押權其
      所從屬之債權不存在。
      鈞院94年度民執丙字第6488號執行事件，就原告辛○○部
      份之強制執行程序應予撤銷。
    9.請求確認被告於原告戊○○如附表所示土地設定抵押權其
      所從屬之債權不存在。
      鈞院94年度民執丙字第6488號執行事件，就原告戊○○部
      份之強制執行程序應予撤銷。
    10.請求確認被告於原告子○○如附表所示土地設定抵押權其
      所從屬之債權不存在。
      鈞院94年度民執丙字第6488號執行事件，就原告子○○部
      份之強制執行程序應予撤銷。
    11.請求確認被告於原告己○○如附表所示土地設定抵押權其
      所從屬之債權不存在。
      鈞院94年度民執丙字第6488號執行事件，就原告己○○部
      份之強制執行程序應予撤銷。
    12.請求確認被告於原告甲○如附表所示土地設定抵押權其所
      從屬之債權不存在。
      鈞院94年度民執丙字第6488號執行事件，就原告甲○部份
      之強制執行程序應予撤銷。
    13.請求確認被告於原告丙○如如附表所示土地設定抵押權其
      所從屬之債權不存在。
      鈞院94年度民執丙字第6488號執行事件，就原告丙○如部
      份之強制執行程序應予撤銷。
  (二)被告方面：原告之訴駁回。
二、原告起訴主張：被告前以本院93年度拍字第185 號拍賣抵押
    物裁定為執行名義，對原告等分別所有詳如附表所示之不動
    產（下稱系爭不動產）聲請強制執行，並經本院94年度執字
    第6488號強制執行事件受理在案，惟原告提供系爭不動產係
    為擔保訴外人宏益糧食工廠與臺灣省糧食局雲林管理處於民
    國（下同）84年12月31日所簽訂之「臺灣省政府糧食局雲林
    管理處委託辦理外銷白米加工業務合約」（下稱外銷白米加
    工業務合約）或86年08月18日所簽訂之「臺灣省政府糧食局
    雲林管理處委託辦理公糧經收保管加工撥付業務合約」（下
    稱公糧經收保管加工撥付業務合約）之部分，並不包括訴外
    人宏益糧食工廠與臺灣省糧食局雲林管理處於90年12月27日
    所簽訂之契約部分。又原告均為訴外人宏益糧食工廠之保證
    人，當初係約定由保證人間連帶負責，並非指原告與訴外人
    宏益糧食工廠間連帶負責。且本件債權由臺灣省移轉至中華
    民國時，並未通知主債務人即訴外人宏益糧食工廠，故對原
    告不生效力。是被告所請求之債權，既非本件執行抵押權效
    力所及之範圍，且原告所擔保之債權不成立，爰依強制執行
    法第14條第2 項規定，提起債務人異議之訴等情。
三、被告則以：本件所簽訂者為最高限額抵押權設定契約，且保
    證期間係在訴外人宏益糧食工廠辦理業務期間，故凡在抵押
    權存續期間所發生之債權皆為抵押權效力所及，因此，90年
    12月27日所簽訂之契約亦屬本件抵押權擔保範圍內之債權。
    又本件係為保證訴外人宏益糧食工廠之債務，意即原告須與
    訴外人宏益糧食工廠間負連帶責任。至於債權由臺灣省移轉
    至中華民國，僅為機關之改隸，與債權讓與有異，不生是否
    通知主債人之問題。是原告對於訴外人宏益糧食工廠之債權
    存在，且在系爭抵押權擔保範圍內，故其聲請拍賣系爭不動
    產，並無不當等情置辯。
四、法院之判斷：
  (一)兩造不爭執事項：
  　1.坐落於雲林縣水林鄉○○段第240 、241 地號土地為原告
      辰○○所有。
    2.坐落於雲林縣水林鄉○○段第2107、2108、2109地號土地
      為原告卯○○所有。
    3.坐落於雲林縣水林鄉○○段第1074、885 、893 地號土地
      為原告丑○○所有。
    4.坐落於雲林縣口湖鄉○○○段第669 地號及水林鄉○○段
      第995 地號、水林鄉○○段第999 地號土地為原告寅○所
      有。
    5.坐落於雲林縣水林鄉○○段第709 地號土地為原告癸○○
      所有。
    6.坐落於雲林縣水林鄉○○段第371 、381 地號土地為原告
      乙○○○所有。
    7.坐落於雲林縣水林鄉○○段第80地號土地為原告辛○○所
      有。
    8.坐落於雲林縣水林鄉○○段第315 、316 、317 地號土地
      為原告壬○○所有。
    9.坐落於雲林縣水林鄉○○段第1248地號土地為原告戊○○
      所有。
    10.坐落於雲林縣水林鄉○○段第731 地號土地為原告甲○所
      有。
    11.坐落於雲林縣四湖鄉○○○段第27-4、30、30-4地號土地
      為原告子○○所有。
    12.坐落於雲林縣水林鄉○○○段第95-10 、97-1、108 地號
      土地為原告丙○所有。
    13.坐落於雲林縣水林鄉○○段第135 、229 地號及水林鄉○○段第397 地號土地為原告己○○所有。
    14.前開編號1.至13.土地均登記中華民國為抵押權人，而被告
      為管理者。
    15.被告行政院農業委員會農糧署中區分署以本院93年度拍字
      第185 號確定裁定為執行名義對前開原告所有之不動產聲
      請強制執行。
    16.原告係以強制執行法第14條第2 項規定提起債務人異議之
      訴。
    17.本件於87年間簽訂抵押權設定契約書時之抵押權人為臺灣
      省政府糧食局雲林管理處，嗣變更為中華民國，而管理者
      為行政院農業委員會中區糧食管理處，嗣行政院農業委員
      會中區糧食管理處改制為行政院農業委員會農糧署中區分
      署。
    18.本件強制執行程序尚未終結。
    以上事實，有本院93年度拍字第185 號民事裁定暨其確定證
    明書影本各1 份（見本院卷第169 頁至第173 頁）、抵押權
    設定契約書及他項權利證明書等影本各5 份（見本院卷第63
    頁至第76頁）為證，復為兩造所不爭執，自堪信為真實。
  (二)兩造爭執事項：
    1.本件債權由臺灣省移轉至中華民國，對於原告是否發生效
      力？
    2.前開不爭執事項編號1.至13.土地所擔保之債權為何？
    3.被告與原告間之保證契約是否成立或繼續有效？
    4.本件原告是否須與宏益糧食工廠針對被告之損失連帶負責
      ？
    5.本件執行程序有何消滅或妨礙債權人即被告請求之事由？
  (三)關於爭執事項1.：
    債權之讓與，非經讓與人或受讓人通知債務人，對於債務人
    不生效力，固為民法第297 條第1 項前段所明定。本件被告
    行政院農業委員會農糧署中區分署前身係行政院農業委員會
    中區糧食管理處，行政院農業委員會中區糧食管理處之前身
    又係臺灣省政府糧食處所屬機構，因臺灣省政府功能業務與
    組織調整暫行條例第5 條第2 項規定「原省政府與其所屬機
    關（構）或學校之組織規程，應於其組織調整完成精簡、整
    併、改隸、改制、裁撤或移轉民營後，由省政府修正或廢止
    之；其因業務調整改隸者，應由業務承受機關（構）報經權
    責主管機關訂定各該機關暫行組織規程或編制表，不受業務
    承受機關組織法規之限制。」其組織需調整完成改隸，行政
    院農業委員會乃於88年06月29日以農人字第88080326號令
    訂定發布行政院農業委員會各區糧食管理處暫行組織規程（
    自88年07月01日起施行），及行政院農業委員會中區糧食管
    理處暫行編制表，嗣93年01月14日，訂定頒布行政院農業委
    員會農糧署組織條例，並依據行政院農業委員會農糧署組織
    條例第12條規定於同日制訂發布行政院農業委員會農糧署各
    分署組織通則，被告農糧署中區分署乃依上開組織規程第2
    條規定，及上開暫行編制表設立等情明確。準此，本件乃屬
    機關改隸之問題，與債權讓與有異，不生是否通知主債務人
    即訴外人宏益糧食工廠之問題，是原告主張既未通知主債務
    人，故本件債權由臺灣省移轉至中華民國，對於原告不生效
    力云云，即非可採。
  (四)關於爭執事項2.、3.、4.：
    1.所謂最高限額之抵押契約，係指所有人提供抵押物，與債
      權人訂立在一定金額之限度內，擔保現在已發生及將來可
      能發生之債權之抵押權設定契約而言。此種抵押權所擔保
      之債權，除訂約時已發生之債權外，即將來發生之債權，
      在約定限額之範圍內，亦為抵押權效力所及。又抵押權所
      擔保之債權，其種類及範圍，屬於抵押權之內容，依法應
      經登記，始生物權之效力，但如因內容過於冗長，登記簿
      所列各欄篇幅不能容納記載，可以附件記載，作為登記簿
      之一部分。因此關於最高限額抵押權所擔保之債權，雖未
      記載於土地登記簿，然於聲請登記時提出之最高限額抵押
      權設定契約書，有該項債權之記載者，此契約書既作為登
      記簿之附件，自為抵押權效力所及（最高法院66年台上字
      第1097號、84年台上字第1967號判例意旨參照）。另對保
      並非保證契約之成立要件，被上訴人縱未對保，亦不影響
      上訴人之連帶保證責任（最高法院77年度台上字第176 號
      裁判意旨參照）。
    2.原告等人分別為訴外人宏益糧食工廠與被告之前身即臺灣
      省糧食局雲林管理處於84年12月31日簽訂「外銷白米加工
      業務合約」、86年08月18日簽訂「公糧經收保管加工撥付
      業務合約」之連帶保證人，有上開合約影本各1 份附卷可
      參（見本院卷第77頁至第98頁）。而外銷白米加工業務合
      約第12條中約定：「……連帶保證人在保證乙方（即宏益
      糧食工廠）承辦外銷白米加工業務期間，未經甲方（即被
      告）同意，其責任不得免除」（見本院卷第79頁至第80頁
      ），辦理公糧經收保管加工撥付業務合約第30條則約定：
      「乙方（即宏益糧食工廠）承辦公糧業務，係以受公務機
      關委託承辦公務之人身分辦理。如有違反本合約及有關法
      令規定，甲方（即被告）除得視情節輕重，予以警告或扣
      發其應領費用或核減經收公糧數量或暫停、終止委託承辦
      公糧業務外。其涉及刑事及民事責任者，應即移送司法機
      關偵辦或訴究。乙方及連帶保證人並應負完全賠償責任及
      放棄一切先訴抗辯權」（見本院卷第90頁）。由上可知，
      原告等人之保證期間即為宏益糧食工廠辦理上開業務之期
      間，應可認定。另被告雖未每年對保，惟原告等人既已於
      前開合約上簽名或蓋章，揆諸前揭判例意旨，系爭保證契
      約即屬成立，與對保與否無涉，是原告此部分主張，即屬
      無據。
    3.原告等人分別以其所有如附表所示之土地，各設定如附表
      所示之最高限額抵押權予被告，各存續期間如附表所示，
      且兩造間所簽訂之抵押權設定契約書，約定「提供擔保人
      係保證宏益糧食工廠與行政院農業委員會中區糧食管理處
      間簽訂之『外銷白米加工業務合約』及『公糧經收保管加
      工撥付業務合約』，對被保證人在辦理業務期間，如有違
      背該合約規定或虧欠所經收保管各年各期結存保管未撥及
      應收未收之各項米谷，暨米谷包裝用具等致使行政院農業
      委員會中區糧食管理處蒙受損失時願與保證人連帶負責賠
      償」、「提供擔保人保證責任期限，係根據被保證人自承
      辦業務之日起，至其停辦之日為止，惟追償該項實物之追
      訴權，並不因保證期間已逾，而失卻其效力」，有原告等
      人所簽訂之抵押權設定契約書及他項權利證明書等影本在
      卷可參（見本院卷第63頁至第76頁）。
    4.綜上，原告等人既保證宏益糧食工廠與被告間簽訂之『外
      銷白米加工業務合約』及『公糧經收保管加工撥付業務合
      約』，對被保證人即宏益糧食工廠在辦理業務期間，如有
      違背該合約規定，或虧欠所經收保管各年各期結存保管未
      撥及應收未收之各項米谷，暨米谷包裝用具等之損害負連
      帶賠償責任，並設定抵押權以供保證債務之擔保，而宏益
      糧食工廠確於上開保證期間內有虧短及偽裝埋藏粗糠包等
      情，是原告等人依法自應負保證責任。而本件抵押權已依
      法登記，上開債權既係發生於系爭抵押權有效期間內，自
      為系爭土地所擔保之債權。是原告等人主張系爭白米加工
      業務合約及公糧經收保管加工撥付業務合約，僅擔保84年
      、86年間簽約當時之責任，並不包括訴外人宏益糧食工廠
      與臺灣省糧食局雲林管理處於90年12月27日所簽訂之契約
      部分，亦不擔保將來之責任，及其等無須與宏益糧食工廠
      負連帶賠償責任，而係與其他保證人間共同保證云云，即
      非可採。
  (五)關於爭執事項5.：
    1.執行名義無確定判決同一之效力者，於執行名義成立前，
      如有債權不成立或消滅或妨礙債權人請求之事由發生，債
      務人亦得於強制執行程序終結前提起異議之訴，強制執行
      法第14條第2 項定有明文。
    2.原告等係以被告所請求之債權，非系爭抵押權所擔保之債
      權，而主張有債權不成立之事由，惟本件債權係發生於系
      爭抵押權有效期間內，自為系爭土地所擔保之債權乙節，
      已於前述，是原告等人此部分之主張，亦屬無據。
  (六)綜上所述，詳如附表所示土地抵押權所擔保之債權，仍然存
    在。從而，原告請求確認系爭抵押權所擔保之債權不存在及
    塗銷詳如附表所示土地所設定之系爭抵押權登記；並依強制
    執行法第14條第2 項規定，請求撤銷本院94年度執字第6488
    號強制執行事件之強制執行程序，均無理由，應予駁回。
五、本件判決基礎俱已臻明確，兩造其餘攻防方法及訴訟資料經
    本院審酌後，核與判決不生影響，無逐一論駁之必要，併此
    敘明。
六、訴訟費用負擔之依據：民事訴訟法第78條、第85條第1 項前
    段。
中　　華　　民　　國　　96　　年　　1 　　月　　23　　日
                  民事第一庭    法  官  許佩如
以上正本係照原本作成。
如對本判決上訴，須於判決送達後20日內向本院提出上訴狀。
中　　華　　民　　國　　96　　年　　1 　　月　　23　　日
                                書記官　蔡嘉萍
附表：
 ┌─┬───┬─────┬───┬──┬───────┐
 │編│所有  │土地坐落  │土 地 │權利│最高限額抵押權│
 │號│權人  │地    號  │面 積 │範圍│金額(新台幣)│
 │  │      │          │      │    │存續期間    │
 ├─┼───┼─────┼───┼──┼───────┤
 │1.│辰○○│雲林縣水林│3,809 │全部│3,042萬元   │
 │  │      │鄉○○段第│平 方 │    │87.02.19~   │
 │  │      │240 地號  │公 尺 │    │ 117.02.19    │
 ├─┼───┼─────┼───┼──┼───────┤
 │2.│辰○○│雲林縣水林│1,529 │全部│3,042萬元   │
 │  │      │鄉○○段第│平 方 │    │87.02.19~   │
 │  │      │241 地號  │公 尺 │    │ 117.02.19    │
 ├─┼───┼─────┼───┼──┼───────┤
 │3.│卯○○│雲林縣水林│1,603 │全部│3,042萬元   │
 │  │      │鄉○○段第│平 方 │    │87.02.19~   │
 │  │      │2107地號  │公 尺 │    │ 117.02.19    │
 ├─┼───┼─────┼───┼──┼───────┤
 │4.│卯○○│雲林縣水林│2,290 │全部│3,042萬元   │
 │  │      │鄉○○段第│平 方 │    │87.02.19~   │
 │  │      │2108地號  │公 尺 │    │ 117.02.19    │
 ├─┼───┼─────┼───┼──┼───────┤
 │5.│卯○○│雲林縣水林│1,832 │全部│3,042萬元   │
 │  │      │鄉○○段第│平 方 │    │87.02.19~   │
 │  │      │2109地號  │公 尺 │    │ 117.02.19    │
 ├─┼───┼─────┼───┼──┼───────┤
 │6.│丑○○│雲林縣水林│2824.3│全部│3,042萬元   │
 │  │      │鄉○○段第│6平 方│    │87.02.19~   │
 │  │      │1074地號  │公  尺│    │ 117.02.19    │
 ├─┼───┼─────┼───┼──┼───────┤
 │7.│丑○○│雲林縣水林│1,421 │全部│3,042萬元   │
 │  │      │鄉○○段第│平 方 │    │87.02.19~   │
 │  │      │885 地號  │公 尺 │    │ 117.02.19    │
 ├─┼───┼─────┼───┼──┼───────┤
 │8.│丑○○│雲林縣水林│1,512.│全部│3,042萬元   │
 │  │      │鄉○○段第│95平方│    │87.02.19~   │
 │  │      │893 地號  │公尺  │    │ 117.02.19    │
 ├─┼───┼─────┼───┼──┼───────┤
 │9.│寅  ○│雲林縣口湖│8,817 │全部│543萬6千元  │
 │  │      │鄉○○○段│平 方 │    │88.05.04~   │
 │  │      │第669 地號│公 尺 │    │ 118.05.04    │
 ├─┼───┼─────┼───┼──┼───────┤
 │10.│癸○○│雲林縣水林│1,650.│全部│3,042萬元   │
 │  │      │鄉○○段第│04平方│    │87.02.19~   │
 │  │      │709 地號  │公尺  │    │ 117.02.19    │
 ├─┼───┼─────┼───┼──┼───────┤
 │11.│吳蔡水│雲林縣水林│2,626.│全部│3,042萬元   │
 │  │金    │鄉○○段第│03平方│    │87.02.19~   │
 │  │      │371 地號  │公尺  │    │ 117.02.19    │
 ├─┼───┼─────┼───┼──┼───────┤
 │12.│吳蔡水│雲林縣水林│4,005.│全部│3,042萬元   │
 │  │金    │鄉○○段第│02平方│    │87.02.19~   │
 │  │      │381 地號  │公尺  │    │ 117.02.19    │
 ├─┼───┼─────┼───┼──┼───────┤
 │13.│辛○○│雲林縣水林│4,584 │全部│3,042萬元   │
 │  │      │鄉○○段第│平 方 │    │87.02.19~   │
 │  │      │80地號    │公 尺 │    │ 117.02.19    │
 ├─┼───┼─────┼───┼──┼───────┤
 │14.│壬○○│雲林縣水林│1,881 │全部│3,042萬元   │
 │  │      │鄉○○段第│平 方 │    │87.02.19~   │
 │  │      │315 地號  │公 尺 │    │ 117.02.19    │
 ├─┼───┼─────┼───┼──┼───────┤
 │15.│壬○○│雲林縣水林│2,280 │全部│3,042萬元   │
 │  │      │鄉○○段第│平 方 │    │87.02.19~   │
 │  │      │316 地號│公 尺 │    │ 117.02.19    │
 ├─┼───┼─────┼───┼──┼───────┤
 │16.│壬○○│雲林縣水林│2,166 │全部│3,042萬元   │
 │  │      │鄉○○段第│平 方 │    │87.02.19~   │
 │  │      │317 地號  │公 尺 │    │ 117.02.19    │
 ├─┼───┼─────┼───┼──┼───────┤
 │17.│戊○○│雲林縣水林│3,778 │全部│543萬6千元  │
 │  │      │鄉○○段第│平 方 │    │88.05.04~   │
 │  │      │1248地號  │公 尺 │    │ 118.05.04    │
 ├─┼───┼─────┼───┼──┼───────┤
 │18.│甲  ○│雲林縣水林│273.25│1/2 │543萬6千元  │
 │  │      │鄉○○段第│平  方│    │88.05.04~   │
 │  │      │731 地號│公  尺│    │ 118.05.04    │
 ├─┼───┼─────┼───┼──┼───────┤
 │19.│子○○│雲林縣四湖│4,427 │全部│2,715萬元   │
 │  │      │鄉○○○段│平 方 │    │89.06.12~   │
 │  │      │第27-4地號│公 尺 │    │ 119.06.12    │
 ├─┼───┼─────┼───┼──┼───────┤
 │20.│子○○│雲林縣四湖│18,195│全部│2,715萬元   │
 │  │      │鄉○○○段│平  方│    │89.06.12~   │
 │  │      │第30地號  │公  尺│    │ 119.06.12    │
 ├─┼───┼─────┼───┼──┼───────┤
 ││子○○│雲林縣四湖│3,389 │全部│2,715萬元   │
 │  │      │鄉○○○段│平 方 │    │89.06.12~   │
 │  │      │第30-4地號│公 尺 │    │ 119.06.12    │
 ├─┼───┼─────┼───┼──┼───────┤
 ││丙  ○│雲林縣水林│13,655│1/3 │291萬元     │
 │  │      │鄉○○○段│平  方│    │90.05.09~   │
 │  │      │第95-10 地│公  尺│    │ 120.05.09    │
 │  │      │號        │      │    │              │
 ├─┼───┼─────┼───┼──┼───────┤
 ││丙  ○│雲林縣水林│2,241 │1/3 │291萬元     │
 │  │      │鄉○○○段│平 方 │    │90.05.09~   │
 │  │      │第97-1地號│公 尺 │    │ 120.05.09    │
 ├─┼───┼─────┼───┼──┼───────┤
 ││丙  ○│雲林縣水林│4,040 │3/4 │291萬元     │
 │  │      │鄉○○○段│平 方 │    │90.05.09~   │
 │  │      │第108 地號│公 尺 │    │ 120.05.09    │
 ├─┼───┼─────┼───┼──┼───────┤
 ││己○○│雲林縣水林│2,133 │全部│354萬元     │
 │  │      │鄉○○段第│平 方 │    │88.03.20~   │
 │  │      │135 地號│公 尺 │    │ 118.03.20    │
 ├─┼───┼─────┼───┼──┼───────┤
 ││己○○│雲林縣水林│2,250 │全部│354萬元     │
 │  │      │鄉○○段第│平 方 │    │88.03.20~   │
 │  │      │229 地號  │公 尺 │    │ 118.03.20    │
 ├─┼───┼─────┼───┼──┼───────┤
 ││己○○│雲林縣水林│88.71 │全部│354萬元     │
 │  │      │鄉○○段第│平 方 │    │88.03.20~   │
 │  │      │697 地號  │公 尺 │    │ 118.03.20    │
 └─┴───┴─────┴───┴──┴───────┘
